臺灣臺南地方法院民事裁定
110年度抗字第102號
抗  告  人  蔡和成  


相  對  人  宏普建設股份有限公司

法定代理人  段津華  
上列當事人間聲請公示送達事件，抗告人對於中華民國110年7月
21日本院110年度司聲字第383號民事裁定提起抗告，本院裁定如
下：
    主  文
原裁定廢棄。
相對人於原審之聲請駁回。
聲請及抗告程序費用各新臺幣壹仟元由相對人負擔。
    理  由
一、按表意人非因自己之過失不知相對人居所者，得依民事訴訟
    法公示送達之規定，以公示送達為意思表示之通知，民法第
    97條定有明文。又民事訴訟法第149條第1項第 1款所謂「應
    為送達之處所不明」，係指已用相當之方法探查，仍不知其
    應為送達之處所者而言。是以公示送達為意思表示之通知，
    僅因當事人「拒收」、「逾期招領」或「人在國外」等原因
    未受送達，而非應為送達處所不明者，即與公示送達之法定
    要件不合，又其「不明」之事實，應由聲請公示送達之人負
    舉證之責任，而由法院依具體事實判斷之。
二、本件抗告意旨略以：伊因常年居住美國紐約，因疫情未回臺
    灣，因此未收到相對人之繳款及驗屋通知，才延誤驗屋事宜
    ，兩造簽立之不動產預定買賣契約書係預售屋，抗告人目前
    已回臺灣願意配合相對人驗屋、交屋及後續事務之處理，原
    裁定准許相對人公示送達之聲請，顯有錯誤，為此提起抗告
    ，請求廢棄原裁定等語。
三、經查，抗告人自90年4月11日起係設籍在臺南市○○區○○路○段
    000巷00號至今，此有相對人陳報之抗告人戶籍謄本在卷可
    稽（見110年度司聲字第383號卷《下稱司聲卷》第67頁），惟
    依相對人所提出其與抗告人簽立之不動產預定買賣契約書，
    抗告人於立契約書人處所填寫之地址為「新北市○○區○○街00
    00號」（見司聲卷第43頁），是抗告人在新北市亦有居所亦
    為相對人所明知，亦可認定。而本件相對人提出本件公示送
    達之聲請僅提出收件址為「臺南市○○區○○
　　○段000巷00號」之存證信函信封，其上亦僅有「招領逾期」
    之記載，且亦無何相對人曾向抗告人所陳報之上開居所地址
    為送達而無法送達之資料，依此尚難認為抗告人有住居所不
    明情形。而原法院雖曾依職權函請臺南市政府警察局第二分
    局派員訪查抗告人是否實際居住上開戶籍地址，經該局函覆
    略謂：「該本分局派員實地訪查，查無此人」等語（見司聲
    卷第71頁），惟此僅係該局人員當日訪查之結果，此因抗告
    人經常前往國外，且另有新北市之居所，故警局派員訪查無
    從查訪到抗告人，亦非無可能，尚難以此認抗告人已有應為
    送達處所不明之情事。而相對人復未提出其他事證證明抗告
    人確有應為送達之處所不明之情事，則本件相對人之聲請尚
    與前揭聲請公示送達之要件不符。原裁定未慮酌於此，而准
    予公示送達，容有未洽。從而，抗告意旨指摘原裁定不當，
    求予廢棄，為有理由，應予准許。
四、據上論結，本件抗告為有理由，依非訟事件法第46條、第21
    條第2項、第24條第1項，民事訴訟法第 492條、第95條、第
    78條，裁定如主文。
中　　華　　民　　國　　110 　年　　8 　　月　　16　　日
                民事第三庭    審判長法　官　黃聖涵

                                    法　官　許嘉容

                                    法　官　童來好
以上正本係照原本作成。
如對本裁定抗告須於裁定送達後10日內向本院提出抗告狀，並應
繳納抗告費新台幣1,000元整。
中　　華　　民　　國　　110 　年　　8 　　月　　16　　日
                                    書記官　郭倢妮